# iri
^iri<v><tv><inf>$
^iri<v><tv><pres>$
^iri<v><tv><past>$
^iri<v><tv><cont>$
^iri<v><tv><fut>$
# ibi
^ibi<v><iv><inf>$
^ibi<v><iv><pres>$
^ibi<v><iv><past>$
^ibi<v><iv><cont>$
^ibi<v><iv><fut>$
# ịga
^ịga<v><iv><inf>$
^ịga<v><iv><pres>$
^ịga<v><iv><past>$
^ịga<v><iv><cont>$
^ịga<v><iv><fut>$
# ịza
^ịza<v><tv><inf>$
^ịza<v><tv><pres>$
^ịza<v><tv><past>$
^ịza<v><tv><cont>$
^ịza<v><tv><fut>$
# ịbụ
^ịbụ<v><iv><inf>$
^ịbụ<v><iv><sg><p1><pres>$
^ịbụ<v><iv><sg><p2><pres>$
^ịbụ<v><iv><sg><p3><pres>$
^ịbụ<v><iv><pl><pres>$
^ịbụ<v><iv><past>$
^ịbụ<v><iv><fut>$
# ịchọta
^ịchọta<v><tv><inf>$
^ịchọta<v><tv><pres>$
^ịchọta<v><tv><past>$
^ịchọta<v><tv><cont>$
^ịchọta<v><tv><fut>$
# inwe
^inwe<v><tv><inf>$
^inwe<v><tv><pres>$
^inwe<v><tv><past>$
^inwe<v><tv><cont>$
^inwe<v><tv><fut>$
# ime
^ime<v><tv><inf>$
^ime<v><tv><pres>$
^ime<v><tv><past>$
^ime<v><tv><cont>$
^ime<v><tv><fut>$
# ikwu
^ikwu<v><tv><inf>$
^ikwu<v><tv><pres>$
^ikwu<v><tv><past>$
^ikwu<v><tv><cont>$
^ikwu<v><tv><fut>$
# ije
^ije<v><iv><inf>$
^ije<v><iv><pres>$
^ije<v><iv><past>$
^ije<v><iv><cont>$
^ije<v><iv><fut>$
# ịma
^ịma<v><tv><inf>$
^ịma<v><tv><pres>$
^ịma<v><tv><past>$
^ịma<v><tv><cont>$
^ịma<v><tv><fut>$
# ịhụ
^ịhụ<v><tv><inf>$
^ịhụ<v><tv><pres>$
^ịhụ<v><tv><past>$
^ịhụ<v><tv><cont>$
^ịhụ<v><tv><fut>$
# ịbịa
^ịbịa<v><tv><inf>$
^ịbịa<v><tv><pres>$
^ịbịa<v><tv><past>$
^ịbịa<v><tv><cont>$
^ịbịa<v><tv><fut>$
# iche
^iche<v><tv><inf>$
^iche<v><tv><pres>$
^iche<v><tv><past>$
^iche<v><tv><cont>$
^iche<v><tv><fut>$
# ine
^ine<v><tv><inf>$
^ine<v><tv><pres>$
^ine<v><tv><past>$
^ine<v><tv><cont>$
^ine<v><tv><fut>$
# chọrọ
^chọrọ<v><tv><inf>$
^chọrọ<v><tv><pres>$
^chọrọ<v><tv><past>$
^chọrọ<v><tv><cont>$
^chọrọ<v><tv><fut>$
# inye
^inye<v><tv><inf>$
^inye<v><tv><pres>$
^inye<v><tv><past>$
^inye<v><tv><cont>$
^inye<v><tv><fut>$
# ịgwa
^ịgwa<v><tv><inf>$
^ịgwa<v><tv><pres>$
^ịgwa<v><tv><past>$
^ịgwa<v><tv><cont>$
^ịgwa<v><tv><fut>$
# ịjụ
^ịjụ<v><tv><inf>$
^ịjụ<v><tv><pres>$
^ịjụ<v><tv><past>$
^ịjụ<v><tv><cont>$
^ịjụ<v><tv><fut>$
# irụ
^ịrụ<v><tv><inf>$
^ịrụ<v><tv><pres>$
^ịrụ<v><tv><past>$
^ịrụ<v><tv><cont>$
^ịrụ<v><tv><fut>$
# ịhapụ
^ịhapụ<v><iv><inf>$
^ịhapụ<v><iv><pres>$
^ịhapụ<v><iv><past>$
^ịhapụ<v><iv><cont>$
^ịhapụ<v><iv><fut>$
# ịkpọ
^ịkpọ<v><tv><inf>$
^ịkpọ<v><tv><pres>$
^ịkpọ<v><tv><past>$
^ịkpọ<v><tv><cont>$
^ịkpọ<v><tv><fut>$
# ịchụ
^ịchụ<v><tv><inf>$
^ịchụ<v><tv><pres>$
^ịchụ<v><tv><past>$
^ịchụ<v><tv><cont>$
^ịchụ<v><tv><fut>$
# ide
^ide<v><tv><inf>$
^ide<v><tv><pres>$
^ide<v><tv><past>$
^ide<v><tv><cont>$
^ide<v><tv><fut>$
# ịgafe
^ịgafe<v><iv><inf>$
^ịgafe<v><iv><pres>$
^ịgafe<v><iv><past>$
^ịgafe<v><iv><cont>$
^ịgafe<v><iv><fut>$
# ịgba
^ịgba<v><iv><inf>$
^ịgba<v><iv><pres>$
^ịgba<v><iv><past>$
^ịgba<v><iv><cont>$
^ịgba<v><iv><fut>$
# igbachi
^igbachi<v><tv><inf>$
^igbachi<v><tv><pres>$
^igbachi<v><tv><past>$
^igbachi<v><tv><cont>$
^igbachi<v><tv><fut>$
# icheta
^icheta<v><tv><inf>$
^icheta<v><tv><pres>$
^icheta<v><tv><past>$
^icheta<v><tv><cont>$
^icheta<v><tv><fut>$
# ịkagbu
^ịkagbu<v><tv><inf>$
^ịkagbu<v><tv><pres>$
^ịkagbu<v><tv><past>$
^ịkagbu<v><tv><cont>$
^ịkagbu<v><tv><fut>$
# ịnọdụ
^ịnọdụ<v><tv><inf>$
^ịnọdụ<v><tv><pres>$
^ịnọdụ<v><tv><past>$
^ịnọdụ<v><tv><cont>$
^ịnọdụ<v><tv><fut>$
# itu
^itu<v><tv><inf>$
^itu<v><tv><pres>$
^itu<v><tv><past>$
^itu<v><tv><cont>$
^itu<v><tv><fut>$
# ịmalite
^ịmalite<v><tv><inf>$
^ịmalite<v><tv><pres>$
^ịmalite<v><tv><past>$
^ịmalite<v><tv><cont>$
^ịmalite<v><tv><fut>$
# ịnụọ
^ịnụọ<v><tv><inf>$
^ịnụọ<v><tv><pres>$
^ịnụọ<v><tv><past>$
^ịnụọ<v><tv><cont>$
^ịnụọ<v><tv><fut>$
# ịzaghachi
^ịzaghachi<v><tv><inf>$
^ịzaghachi<v><tv><pres>$
^ịzaghachi<v><tv><past>$
^ịzaghachi<v><tv><cont>$
^ịzaghachi<v><tv><fut>$
# inweta
^inweta<v><tv><inf>$
^inweta<v><tv><pres>$
^inweta<v><tv><past>$
^inweta<v><tv><cont>$
^inweta<v><tv><fut>$
# ịnụ
^ịnụ<v><tv><inf>$
^ịnụ<v><tv><pres>$
^ịnụ<v><tv><past>$
^ịnụ<v><tv><cont>$
^ịnụ<v><tv><fut>$
# chị ọchị
^ịchị ọchị<v><tv><inf>$
^ịchị ọchị<v><tv><pres>$
^ịchị ọchị<v><tv><past>$
^ịchị ọchị<v><tv><cont>$
^ịchị ọchị<v><tv><fut>$
# ịge ntị
^ịge ntị<v><tv><inf>$
^ịge ntị<v><tv><pres>$
^ịge ntị<v><tv><past>$
^ịge ntị<v><tv><cont>$
^ịge ntị<v><tv><fut>$
# igwu egwu
^igwu egwu<v><iv><inf>$
^igwu egwu<v><iv><pres>$
^igwu egwu<v><iv><past>$
^igwu egwu<v><iv><cont>$
^igwu egwu<v><iv><fut>$
# igba oso
^igba oso<v><iv><inf>$
^igba oso<v><iv><pres>$
^igba oso<v><iv><past>$
^igba oso<v><iv><cont>$
^igba oso<v><iv><fut>$
# izo ezo
^izo ezo<v><tv><inf>$
^izo ezo<v><tv><pres>$
^izo ezo<v><tv><past>$
^izo ezo<v><tv><cont>$
^izo ezo<v><tv><fut>$
# ikwu okwu
^ikwu okwu<v><tv><inf>$
^ikwu okwu<v><tv><pres>$
^ikwu okwu<v><tv><past>$
^ikwu okwu<v><tv><cont>$
^ikwu okwu<v><tv><fut>$
# ịhụnanya
^ịhụnanya<v><tv><inf>$
^ịhụnanya<v><tv><pres>$
^ịhụnanya<v><tv><past>$
^ịhụnanya<v><tv><cont>$
^ịhụnanya<v><tv><fut>$
# iweta
^iweta<v><tv><inf>$
^iweta<v><tv><pres>$
^iweta<v><tv><past>$
^iweta<v><tv><cont>$
^iweta<v><tv><fut>$
# ise
^ise<v><tv><inf>$
^ise<v><tv><pres>$
^ise<v><tv><past>$
^ise<v><tv><cont>$
^ise<v><tv><fut>$
# ijide
^ijide<v><tv><inf>$
^ijide<v><tv><pres>$
^ijide<v><tv><past>$
^ijide<v><tv><cont>$
^ijide<v><tv><fut>$
# ikpee ekpere
^ikpee ekpere<v><tv><inf>$
^ikpee ekpere<v><tv><pres>$
^ikpee ekpere<v><tv><past>$
^ikpee ekpere<v><tv><cont>$
^ikpee ekpere<v><tv><fut>$
# ibu abụ
^ibu abụ<v><tv><inf>$
^ibu abụ<v><tv><pres>$
^ibu abụ<v><tv><past>$
^ibu abụ<v><tv><cont>$
^ibu abụ<v><tv><fut>$
# ihi ụra
^ihi ụra<v><tv><inf>$
^ihi ụra<v><tv><pres>$
^ihi ụra<v><tv><past>$
^ihi ụra<v><tv><cont>$
^ihi ụra<v><tv><fut>$
# iguzo
^iguzo<v><tv><inf>$
^iguzo<v><tv><pres>$
^iguzo<v><tv><past>$
^iguzo<v><tv><cont>$
^iguzo<v><tv><fut>$
# iwere
^iwere<v><tv><inf>$
^iwere<v><tv><pres>$
^iwere<v><tv><past>$
^iwere<v><tv><cont>$
^iwere<v><tv><fut>$
# isi
^isi<v><tv><inf>$
^isi<v><tv><pres>$
^isi<v><tv><past>$
^isi<v><tv><cont>$
^isi<v><tv><fut>$
# ima
^ima<v><tv><inf>$
^ima<v><tv><pres>$
^ima<v><tv><past>$
^ima<v><tv><cont>$
^ima<v><tv><fut>$
# ifu
^ifu<v><tv><inf>$
^ifu<v><tv><pres>$
^ifu<v><tv><past>$
^ifu<v><tv><cont>$
^ifu<v><tv><fut>$
# ibia
^ibia<v><tv><inf>$
^ibia<v><tv><pres>$
^ibia<v><tv><past>$
^ibia<v><tv><cont>$
^ibia<v><tv><fut>$
# igwa
^igwa<v><tv><inf>$
^igwa<v><tv><pres>$
^igwa<v><tv><past>$
^igwa<v><tv><cont>$
^igwa<v><tv><fut>$
# iwu
^iwu<v><tv><inf>$
^iwu<v><tv><pres>$
^iwu<v><tv><past>$
^iwu<v><tv><cont>$
^iwu<v><tv><fut>$
# ịdị adị
^ịdị adị<v><tv><inf>$
^ịdị adị<v><tv><pres>$
^ịdị adị<v><tv><past>$
^ịdị adị<v><tv><cont>$
^ịdị adị<v><tv><fut>$
# iji
^iji<v><tv><inf>$
^iji<v><tv><pres>$
^iji<v><tv><past>$
^iji<v><tv><cont>$
^iji<v><tv><fut>$
# ibido
^ibido<v><tv><inf>$
^ibido<v><tv><pres>$
^ibido<v><tv><past>$
^ibido<v><tv><cont>$
^ibido<v><tv><fut>$
# ịchọ
^ịchọ<v><tv><inf>$
^ịchọ<v><tv><pres>$
^ịchọ<v><tv><past>$
^ịchọ<v><tv><cont>$
^ịchọ<v><tv><fut>$
